【裁判字號】    99,訴,1434
【裁判日期】    991029
【裁判案由】    毒品危害防制條例
【裁判全文】
臺灣臺中地方法院刑事判決              99年度訴字第1434號
公  訴  人  臺灣臺中地方法院檢察署檢察官
被      告  甲○○
上列被告因毒品危害防制條例案件，經檢察官提起公訴（99年度
毒偵字第959號），本院判決如下：
    主    文
甲○○施用第一級毒品，處有期徒刑柒月；扣案之海洛因捌包（
驗餘淨重合計點陸柒公克）沒收銷燬，扣案之注射針筒伍支沒
收。
被訴施用第二級毒品部分，免訴。
    犯罪事實
一、甲○○前因施用毒品案件，經本院裁定送勒戒處所施以觀察
    、勒戒後，認無繼續施用毒品之傾向，於民國97年6月20日
    執行完畢釋放。詎其仍不知悔改，於前開觀察、勒戒執行完
    畢釋放後5年，復基於施用第一級毒品海洛因之犯意，於99
    年3月14日21時許，在臺中縣龍井鄉其男友之住處，以將海
    洛因摻水置入針筒內注射進入體內之方式，施用第一級毒品
    海洛因1次。嗣於99年3月14日22時15分許在臺中縣大肚鄉○
    ○路○段136巷59號前為警查獲，並當場在甲○○所駕駛之車
    號6059-WK號自用小客車上起出海洛因8包（驗餘淨重合計
    3.67公克）及注射針筒5支等物，經警採集其尿液檢體送請
    鑑驗結果呈可待因、嗎啡陽性反應，始悉上情。
二、案經臺中縣警察局烏日分局報告臺灣臺中地方法院檢察署檢
    察官偵查起訴。
    理    由
壹、有罪部分
一、認定犯罪事實所憑之證據及理由﹕
  (一)訊據被告就上開犯罪事實，於本院99年10月15日審理時坦承
    不諱，復有詮昕科技股份有限公司出具之濫用藥物尿液檢驗
    報告、臺中縣烏日分局犁份派出所委託鑑驗尿液與真實姓名
    對照表、刑案現場測繪圖各1紙、現場照片1張等附卷可稽，
    並有海洛因8包（驗餘淨重合計3.67公克）、注射針筒5支扣
    案足憑，且扣案之海洛因經送鑑結果，確定含有毒品海洛因
    成分，此有法務部調查局99年4月16日調科壹字第099230089
    20號鑑定書1紙在卷可按，是被告之自白與事實相符，其施
    用第一級毒品犯行堪以認定。
  (二)另被告前於99年3月15日偵查中供稱其最後一次施用係於99
    年3月11日為之，惟經本院比對被告前於同年3月12日查獲之
    另案（本院99年度訴字第1334號）之尿液檢驗報告，與其本
    案於同年3月14日查獲之尿液檢驗報告得知，被告於同年3月
    14日尿液檢驗報告中之嗎啡濃度為10573ng/ml，其數值高於
    被告於同年3月12日查獲之另案之尿液檢驗報告中之嗎啡濃
    度9723ng/ml，由此可證，被告應係於同年3月12日查獲後另
    有施用第一級毒品海洛因之行為，故被告於於99年3月15日
    偵查中供稱其最後一次施用係於99年3月11日為之，應非實
    在；其於本院審理時自白本件係於同年3月14日施用第一級
    毒品等語，應可採信。
二、論罪科刑﹕
  (一)核被告所為，係犯毒品危害防制條例第10條第1項之施用第
    一級毒品罪。又被告供稱其毒品來源為綽號「阿偉」之成年
    男子，此部分並無供出毒品來源因而查獲其他正犯或共犯之
    情形，有臺灣臺中地方法院檢察署99年8月18日函覆本院之
    中檢輝善他1591字第114257號函文1紙在卷可按，自難依毒
    品危害防制條例第17條第1項規定減免其刑，附此敘明。
  (二)爰審酌被告前經觀察、勒戒後，仍無法戒除毒癮，再犯施用
    第一級毒品罪，無視於毒品對於自身健康之戕害及國家對於
    杜絕毒品犯罪之禁令，且明知國家嚴格查緝毒品，猶非法持
    有毒品，惟審酌施用毒品係自戕行為，並未因此而危害他人
    ，且被告犯罪手段尚屬平和，及其坦承犯行等一切情狀，量
    處如主文所示之刑。
  (三)扣案之第一級毒品海洛因8包（驗餘淨重合計3.67公克），
    應依毒品危害防制條例第18條第1項前段之規定，沒收銷燬
    之。扣案之注射針筒5支，均為被告所有，其中1支係供本件
    施用毒品所用；其餘4支尚未開封，均係預備供被告施用毒
    品所用之物，業經被告供明在卷，均應依刑法第38條第1項
    第2款規定沒收。
貳、免訴部分
一、公訴意旨另以：被告基於施用第二級毒品甲基安非他命之犯
    意，於99年3月11日上午10時許，在臺中市○區○○路4段
    126號住處，以將甲基安非他命置入玻璃球內，再用火燒烤
    吸食其煙霧之方式，施用第二級毒品甲基安非他命1次，嗣
    於99年3月14日22時15分許在臺中縣大肚鄉○○路○段136巷
    59號前為警查獲，並當場在甲○○所駕駛之車號6059-WK號
    自用小客車上起出甲基安非他命1包（驗餘淨重0.0948公克
    ），經警採集其尿液檢體送請鑑驗結果呈甲基安非他命陽性
    反應，始悉上情。因認被告涉犯毒品危害防制條例第10條第
    2項之施用第二級毒品罪嫌。
二、按案件曾經判決確定者，應諭知免訴之判決，刑事訴訟法第
    302條第1款定有明文。又訴訟法上所謂一事不再理之原則，
    關於實質上一罪或裁判上一罪，均有其適用，最高法院60年
    臺非字第77號著有判例，可資參照。
三、查本件被告被訴違反毒品危害防制條例案件中關於被告於99
    年3月11日施用第二級毒品部分，業經本院99年度訴字第133
    4號判處有期徒刑3月，於99年7月2日確定在案，有臺灣高等
    法院被告前案紀錄表、該案判決書附卷可稽，並經本院調閱
    該97年度訴字第1334號案卷查明屬實，依照首開說明，本案
    與前開案件有實質上一罪之關係，自為前案確定判決效力所
    及，依上開說明，應諭知免訴之判決。
四、另按沒收為從刑之一種，依主從不可分原則，應附隨於主刑
    而同時宣告之，除有罪、免刑等判決，於裁判時併宣告外，
    如諭知無罪之判決，既無主刑，從刑亦無所附麗，故案內之
    違禁物，應另依刑法第40條但書，由檢察官聲請單獨宣告沒
    收（最高法院78年度臺非字第72號判例要旨參照）。同理，
    免訴判決因非屬有罪、免刑之判決，且屬無主刑之判決，是
    從刑亦無所附麗，不得於諭知免訴之同時，併予宣告沒收。
    故本件扣案之第二級毒品甲基安非他命1包，無從於本案併
    予宣告沒收，應由檢察官另行聲請單獨宣告沒收，附此敘明
    。
據上論斷，應依刑事訴訟法第299條第1項前段、第302條第1款，
毒品危害防制條例第10條第1項、第18條第1項前段，刑法第11條
、第38條第1項第2款，判決如主文。
本案經檢察官乙○○到庭執行職務。
中    華    民    國    99    年    10    月    29    日
            刑事第十三庭  審判長法  官  吳幸芬
                                法  官  黃建都
                                法  官  戴嘉慧
以上正本證明與原本無異。
如不服本判決應於收受送達後10日內向本院提出上訴書狀，並應
敘述具體理由；其未敘述上訴理由者，應於上訴期間屆滿後20日
內向本院補提理由書（均須按他造當事人之人數附繕本）「切勿
逕送上級法院」。
                                書記官  劉晴芬
中    華    民    國    99    年    11    月    2     日
【附錄論罪科刑法條】
《毒品危害防制條例第10條第1項》
施用第一級毒品者，處6月以上5年以下有期徒刑。

司法院資訊處製作；財團法人民間司法改革基金會備份。
